【裁判字號】    89,親,115
【裁判日期】    891227
【裁判案由】    否認子女
【裁判全文】
臺灣高雄地方法院民事判決  八十九年度親字第一一五號
    原      告  甲○○
    被      告  丙○○
    被      告  乙○○
右當事人間請求否認子女事件，本院判決如左：
    主    文
確認被告丙○○（民國八十九年九月十日生）非被告乙○○之婚生女。
訴訟費用由被告負擔。
    事    實
一、原告方面：
（一）聲明：如主文所示。
（二）陳述：原告與被告乙○○於民國七十七年六月三日結婚，而於八十九年六月五
      日離婚，惟原告自八十五年間即被告乙○○分居，未共同生活，而於八十九年
      九月十日生下一女即被告丙○○。而被告丙○○係於原告與被告乙○○婚姻關
      係存續中受胎，故推定為被告乙○○之婚生女，惟原告於八十五年起至今，並
      未與被告乙○○履行同居義務，是被告丙○○顯非被告乙○○之婚生女，爰依
      民法第一千零六十三條之規定，提起本訴。
（三）證據：提出戶籍謄本、出生證明書各一件為證。
二、被告方面：
（一）聲明：請求駁回原告之訴。
（二）陳述：確實自八十五年三、四月間，即與原告分居，至八十九年六月間與原告
      離婚止，均未再同居。
三、本院依職權函請行政院退除役官兵輔導委員會高雄榮民總醫院（下稱高雄榮總）
    鑑定被告丙○○與被告乙○○間是否具有親子關係。
    理    由
一、按妻之受胎，係在婚姻關係存續中者，固推定其所生子女為婚生子女；惟該推定
    ，如夫妻之一方能證明妻非自夫受胎者，得於知悉子女出生之日起一年內提起否
    認之訴。此觀民法第一千零六十三條第一、二項規定自明。
二、原告主張被告丙○○雖係伊與被告乙○○於婚姻關係存續中所生之女，惟被告丙
    ○○丰並非伊自被告乙○○受胎所生之事實，業據其提出出生證明書、戶籍謄本
    各一件為證，且被告乙○○亦自陳與原告八十五年三、四月間即開始分居，分居
    至今未曾同房過等語；此外復經本院囑託高雄榮民總醫院鑑定上開事項，該院鑑
    定結果亦認被告乙○○與被告丙○○不具有親子血緣關係，有該院八十九年十一
    月十六日高總行字第八九○九七六九函（附檢驗報告）一份在卷可按。綜上言之
    ，堪信原告之主張為真正。
三、揆諸上開說明，被告丙○○顯非原告自被告乙○○受胎所生之女；從而，原告依
    民法第一千零六十三條第二項之規定，訴請確認被告丙○○非原告與被告乙○○
    之婚生子女，即屬正當，應予准許。
據上論結，原告之訴為有理由，依民事訴訟法第七十八條、第八十五條第一項，判決
如主文。
中      華      民      國    八十九    年     十二     月    二十七    日
                                    台灣高雄地方法院民事第二庭
~B法      官  吳為平
右為正本，係照原本作成。
如不服本判決，應於送達後廿日內，向本院提出上訴狀。
中      華      民      國    八十九    年     十二     月    二十七    日
~B法院書記官  楊明月


司法院資訊處製作；財團法人民間司法改革基金會備份。
